# 咨询陈老师关于土地入账问题

提问人：广袤而无垠 时间：2021-09-26 08:05:05
陈老师，您好，我们企业这边碰到这种情况，企业与当地县级部门 2012 年签过一个入驻高新园区协议，当时以 2 万每亩的价格转让给企业四块土地共计 300 多亩，但当时并没有办理相关土地证， 2013 年、 2015 年、 2019 年、 2020 年企业与当地管理部门又重新签订了土地转让协议，并分别获得了上述土地的土地证（土地证起始时间以重新签字的日期为基准计算，时间为 50 年）， 2013 年和 2015 年获得土地时仍以 2 万每亩的价格转让，但2019 年和 2020 年签订土地转让协议时，政府对价格进行了调整，改为 4 万每亩。请问陈老师，这四块土地的入账日期是什么时候，是 2012 年吗，还是获得土地证的 2013 年、 2015 年、 2019 年和 2020 年？
如果以 2012 年入账时点并按照 50 年摊销的话，那 50 年后土地证还没有过期，似乎不是很合适；如果是以获得土地证的相应日期为时点入账的话，那么之前企业已经使用了这些土地，那就相当于免费使用这些土地了，是否合适？
感谢陈老师的解答。

回答人：chenyiwei
在 2012 年时，如果虽未办理土地证，但企业已经实际占用该土地进行生产经营活动或者项目建设，则应按照当时合同约定的价格确认土地使用权和应付土地款，并按照合理估计的使用年限（如 50 年）摊销。后续实际获得土地证时，其载明的年限和原先的估计不一致的，按会计估计变更处理。